Minutes et répertoires du notaire Nicolas Charles LE PRÉVOST, janvier 1740 - 30 octobre 1744 (étude I)
Archives nationales
- Minutes de Nicolas Charles LE PRÉVOST, janvier 1740 - 30 octobre 1744; MC/ET/I/397 - MC/ET/I/417
  - Minutes. 1740, mai, mai 1740; MC/ET/I/399
    - Contrat de mariage entre Antoine La Porte, manouvrier, rue du Four, et Catherine de Cochais, veuve de feu Charles Paradis, gagne-denier, rue des Canettes., 29 mai 1740; MC/ET/I/399
      contrat de mariage; Four (rue du); Canettes (rue des); La Porte, Antoine; Cochais, Catherine de; Paradis, Charles; journalier; journalier
  - Minutes. 1740, juin - juillet, juin - juillet 1740; MC/ET/I/400
    - TERRIER (Davide) maître Horloger - Rue Gueneguaud. § Notoriété, 4 juin 1740; MC/ET/I/400
      Terrier, Davide
    - Testament de Marie Caron, femme de chambre de Madame la Marquise de Bellefonds, rue de la Planche., 11 juin 1740; MC/ET/I/400
      testament; Planche (rue de la); Caron, Marie; Bellefonds (marquise de)
    - Partage de la succession de René Lambert, officier de la Reine, et sa femme, Jeanne Herson., 12 juin 1740; MC/ET/I/400
      partage; Lambert, René; Herson, Jeanne
    - D. HALLU (Etienne) menuisier - Faubourg Saint-Antoine § Transport de droits successif., 13 juin 1740; MC/ET/I/400
      transport de droits; D. Hallu, Etienne
    - Contrat de mariage entre Jean-Baptiste Le Dieu, officier du roi, rue des Saints-Pères, et Marie Grouthouen, veuve de feu Jacques Pierre de Sacy, rue des Saints-Pères., 14 juin 1740; MC/ET/I/400
      contrat de mariage; Saints-Pères (rue des); Le Dieu, Jean-Baptiste; Grouthouen, Marie; Sacy, Jacques Pierre de
    - Inventaire après décès de Jeanne Charlotte Paillard, rue du Four, épouse de Sébastien François Aubin, maître cordier., 14 juin 1740; MC/ET/I/400
      inventaire après décès; Four (rue du); Paillard, Jeanne Charlotte; Aubin, Sébastien François; cordier
    - Contrat de mariage entre Nicolas Jourdain, maître et marchand boucher, rue des Boucheries, et Catherine Gallier, fille de Jean Gallier, marchand boucher, rue du Four., 17 juin 1740; MC/ET/I/400
      contrat de mariage; Four (rue du); Jourdain, Nicolas; Gallier, Catherine; Gallier, Jean; boucher; boucher
    - Contrat de mariage entre Pierre-François Gillet, bourgeois de Paris, rue de Tournon, et Marie-Anne Remyon, fille de Guillaume Remyon, maître charcutier, rue Sainte-Marguerite., 24 juin 1740; MC/ET/I/400
      contrat de mariage; Tournon (rue de); Sainte-Marguerite (rue); Gillet, Pierre-François; Remyon, Marie-Anne; Remyon, Guillaume; charcutier
    - Contrat de mariage entre Louis Varin, architecte entrepreneur de bâtiments, Fontainebleau, et Anne Roger, fille de Jacques Roger, marchand de vin, rue Saint-Maur., 26 juin 1740; MC/ET/I/400
      contrat de mariage; Fontainebleau (Seine-et-Marne); Saint-Maur (rue); Varin, Louis; Roger, Anne; Roger, Jacques; architecte; chef d'entreprise; commerçant
    - VARIN (Louis) Architecte Fontainebleau. § Mariage de .., 26 juin 1740; MC/ET/I/400
      contrat de mariage; Varin, Louis
    - Contrat de mariage entre Quentin Warmont, garçon ferblantier, rue Sainte-Marguerite, et Catherine Nardone, fille de Joseph Nardone, sergent au régiment des gardes françaises, rue du Sépulcre., 30 juin 1740; MC/ET/I/400
      contrat de mariage; Sainte-Marguerite (rue); Saint-Sépulcre (rue du); Warmont, Quentin; Nardone, Catherine; Nardone, Joseph; forgeron; officier de la maison militaire du roi (Ancien Régime)
    - Contrat de mariage entre Claude Marie Touvé, officier de monsieur de Ségur, président à mortier au parlement de Bordeaux, place Louis-le-Grand, et Pierrette Ravany, veuve de Jean Kanab, tailleur, rue des Boucheries., 4 juillet 1740; MC/ET/I/400
      contrat de mariage; Louis-Le-Grand (place); Touvé, Claude Marie; Ségur (monsieur de); Ravany, Pierrette; Kanab, Jean; tailleur d'habits
    - Partage de Marguerite Desnoyers, rue de Sève, veuve de Guillaume de Saux, maître pâtissier., 5 juillet 1740; MC/ET/I/400
      partage; Sèvres (rue de); Desnoyers, Marguerite; Saux, Guillaume de; pâtissier
    - Contrat de mariage entre Gaspard Hauré, fermier de la commanderie de La Villedieu, paroisse d'Elancourt, à Elancourt, et Marguerite Jubin, fille de Jacques Jubin, laboureur, Elancourt., 12 juillet 1740; MC/ET/I/400
      contrat de mariage; Elancourt (Yvelines); Hauré, Gaspard; Jubin, Marguerite; Jubin, Jacques; administrateur; agriculteur
    - Testament de Françoise-Charlotte Ferret, rue Saint-Dominique, veuve de Louis-Gabriel de La Bourdonnaye, président à Mortier au Parlement de Bretagne., 14 juillet 1740; MC/ET/I/400
      testament; Saint-Dominique (rue); Ferret, Françoise-Charlotte; La Bourdonnaye, Louis-Gabriel de
    - Girardin (Nicolas), maître peintre, rue Cassette § Constitution viagère- 2 actes, 14 juillet 1740 - 15 juillet 1740; MC/ET/I/400
      constitution de rente; Girardin, Nicolas
    - Contrat de mariage entre Léopold Philippes Lombard, musicien, rue du Four, et Suzanne Boutillot, fille de Toussaints Boutillot, écuyer, seigneur de Sainte-Catherine, quai de la Mégisserie., 16 juillet 1740; MC/ET/I/400
      contrat de mariage; Four (rue du); Mégisserie (quai de la); Lombard, Léopold Philippes; Boutillot, Suzanne; Boutillot, Toussaints (seigneur de Sainte-Catherine); musicien
    - Contrat de mariage entre Louis Moutier, chef de cuisine de monsieur Poncé, maître des requêtes, cul-de-sac Saint-Thomas-du-Louvre, et Henriette Marguerite Leblanc, fille de Jean Baptiste Leblanc, bourgeois de Paris, rue Taranne., 19 juillet 1740; MC/ET/I/400
      contrat de mariage; Taranne (rue); Moutier, Louis; Poncé, (monsieur); Leblanc, Henriette Marguerite; Leblanc, Jean Baptiste; maître des requêtes (Ancien Régime)
    - Contrat de mariage entre René Lecaigneux, blanchisseur de linge, rue des Ciseaux, et Marie Françoise Mazingué, fille d'Antoine Mazingué, soldat au régiment des gardes françaises, rue des Brodeurs., 22 juillet 1740; MC/ET/I/400
      contrat de mariage; Ciseaux (rue des); Brodeurs (rue des); Lecaigneux, René; Mazingué, Marie Françoise; Mazingué, Antoine; teinturier blanchisseur
    - Contrat de mariage entre François Dreux, perruquier, cour Cardinal, Marie-Françoise de Cordeva, fille de François-Paul de Cordeva, domestique, rue des Boucheries., 24 juillet 1740; MC/ET/I/400
      contrat de mariage; Dreux, François; Cordeva, Marie-Françoise de; Cordeva, François-Paul de; coiffeur; employé de maison
    - Partage de la succession de Germain Philippes, laboureur à Perry, et sa femme, Jeanne Bourrelier., 25 juillet 1740; MC/ET/I/400
      partage; Philippes, Germain; Bourrelier, Jeanne; agriculteur
    - Inventaire après décès de Marie Antoinette Morel, rue de Bourbon, veuve de Claude Campion, officier de maison., 27 juillet 1740; MC/ET/I/400
      inventaire après décès; Morel, Marie Antoinette; Campion, Claude
    - Inventaire après décès d'Antoine de Rouget, prêtre, aumonier de feu madame la duchesse de Berry, abbé commandataire de l'abbaye royale de Notre-Dame d'Aubepierre, rue du Sépulcre., 28 juillet 1740; MC/ET/I/400
      inventaire après décès; Saint-Sépulcre (rue du); Rouget, Antoine de; Berry (duchesse de); prêtre; abbé
    - LEGRIS (Gabriel) Maître Fondeur Rue Saint-Jacques. § Vente d'une maison par la veuve de .., 28 juillet 1740; MC/ET/I/400
      acte de vente; Legris, Gabriel
  - Minutes. 1740, août - septembre, août - septembre 1740; MC/ET/I/401
    - Partage de la succession de Marie Madeleine de Matharel, rue de l'Université, veuve de François Gabriel Joseph Du Poulpry, marquis du Poulpry, maréchal des camps et armées du roi, grand et premier écuyer de feue SAR Madame et ancien sous-lieutenant de la compagnie des 200 chevaux-légers de la garde ordinaire du roi., 1er août 1740; MC/ET/I/401
      partage; Université (rue de l'); Matharel, Marie Madeleine de; Du Poulpry, François Gabriel Joseph (marquis du Poulpry)
    - BILLIARD (Claude) maître menuisier ébéniste rue de Beaune § Fixation de compte de tutelle, 1er août 1740; MC/ET/I/401
      Billiard, Claude
    - Inventaire après décès de Marie L'escarmotier, rue des Fossoyeurs, veuve de feu Jean-Baptiste d'Hanzy, gentilhomme servant chez le roi., 2 août 1740; MC/ET/I/401
      inventaire après décès; Fossoyeurs (rue des); L'escarmotier, Marie; Hanzy, Jean-Baptiste d'
    - Contrat de mariage entre Charles Belin, marchand de vin, enclos de l'Hôtel Royal des Invalides, et Marie-Jeanne Thomas, fille de Claude Thomas, soldat invalide, rue de Bourgogne., 9 août 1740; MC/ET/I/401
      contrat de mariage; Belin, Charles; Thomas, Marie-Jeanne; Thomas, Claude; commerçant
    - Contrat de mariage entre Paul Michel, domestique, rue des Saints-Pères, et Marie Elisabeth Coudré, femme de chambre, fille de François Coudré, habitant de Longny-au-Perche, rue des Saints-Pères., 9 août 1740; MC/ET/I/401
      contrat de mariage; Saints-Pères (rue des); Michel, Paul; Coudré, Marie Elisabeth; Coudré, François; employé de maison; employé de maison
    - Contrat de mariage entre Angélique Marie Madeleine François Augustin Meunier de Silly, lieutenant au régiment de Touraine en garnison à Metz, et Anne Madeleine Félicité de Cameron, veuve de François de Bezin, ingénieur du roi, rue de Tournon., 18 août 1740; MC/ET/I/401
      contrat de mariage; Metz (Moselle); Tournon (rue de); Meunier de Silly, Angélique Marie Madeleine François Augustin; Cameron, Anne Madeleine Félicité de; Bezin, François de; ingénieur
    - Contrat de mariage entre Jean Bardet, boulanger, Versailles, et Colombe-Catherine-Charlotte Chariere, veuve de François-Joseph Radam, boulanger, Versailles., 19 août 1740; MC/ET/I/401
      contrat de mariage; Versailles (Yvelines); Bardet, Jean; Chariere, Colombe-Catherine-Charlotte; Radam, François-Joseph; boulanger
    - Contrat de mariage entre Marin-François Campion, sculpteur, rue de Bourbon, et Jeanne-Elisabeth Lefevre, fille de Pierre Lefevre, perruquier, rue Neuve Saint-Roch., 21 août 1740; MC/ET/I/401
      contrat de mariage; Campion, Marin-François; Lefevre, Jeanne-Elisabeth; Lefevre, Pierre; sculpteur; coiffeur
    - Contrat de mariage entre Claude Denis Jamois, rue de Sève, et Geneviève Charlotte Hourlier, fille de Germain Hourlier, maître boulanger, rue des Vieilles-Tuileries., 21 août 1740; MC/ET/I/401
      contrat de mariage; Sèvres (rue de); Vieilles-Tuileries (rue des); Jamois, Claude Denis; Hourlier, Geneviève Charlotte; Hourlier, Germain; boulanger
    - Contrat de mariage entre Robert Denis, garçon chirurgien, rue Jean-Saint-Denys, et Madeleine-Françoise Dessoliers, veuve de Antoine Gerié, gagne-deniers, rue des Brodeurs., 29 août 1740; MC/ET/I/401
      contrat de mariage; Jean-Saint-Denis (rue); Brodeurs (rue des); Denis, Robert; Dessoliers, Madeleine-Françoise; Gerié, Antoine; chirurgien; journalier
    - Constitution par René-Claude-Gabriel Baron, avocat au Parlement, notaire au Châtelet de Paris, demeurant pointe et paroisse Saint Eustache, de 1500 l. de rente envers Anne-Renée de Senicourt de Sesseval, veuve d'Henri-Louis, marquis de Lameth, à prendre par privilège pour l'office de notaire au Châtelet dont René-Claude-Gabriel Baron est pourvu., 31 août 1740; MC/ET/I/401
      constitution de rente; Pointe-Saint-Eustache (rue de la); Baron, René Claude Gabriel; Lameth, Henri Louis de; Senicourt de Sesseval, Anne Renée de; avocat au parlement (Ancien Régime); notaire
    - Contrat de mariage entre François-Pierre Boullot du Plessis, bourgeois de Paris, rue Jean-Saint-Denis, et Marie-Catherine-Anne de Fortis Desnoues, fille de Jean de Fortis Desnoues, chirurgien à Gennes, rue du Four., 2 septembre 1740; MC/ET/I/401
      contrat de mariage; Jean-Saint-Denis (rue); Four (rue du); Boullot du Plessis, François-Pierre; Fortis Desnoues, Marie-Catherine-Anne de; Fortis Desnoues, Jean de; chirurgien
    - Contrat de mariage entre Jean Lavie, chirurgien, rue Princesse, et Marie-Françoise Bridel, fille de Joseph Nicolas Bridel, maître peintre, rue Guisarde., 4 septembre 1740; MC/ET/I/401
      contrat de mariage; Princesse (rue); Guisarde (rue); Lavie, Jean; Bridel, Marie-Françoise; Bridel, Joseph Nicolas; chirurgien; peintre
    - Bridel (Joseph Nicolas), maître peintre, rue Guisarde § Mariage de sa fille, 4 septembre 1740; MC/ET/I/401
      contrat de mariage; Bridel, Joseph Nicolas
    - Partage de la succession de Jean Richer, ex-consul de la ville de Lyon., 5 septembre 1740; MC/ET/I/401
      partage; Richer, Jean
    - Contrat de mariage entre Alexandre Samié, marchand mercier, rue de la Barillerie, et Christine Lambert, fille de Nicolas Lambert, tailleur d'habits à Besançon, rue des Boucheries., 11 septembre 1740; MC/ET/I/401
      contrat de mariage; Barillerie (rue de la); Besançon (Doubs); Samié, Alexandre; Lambert, Christine; Lambert, Nicolas; commerçant; tailleur d'habits
    - Contrat de mariage entre Antoine Cleret, gagne-deniers, rue de Bussy, et Claude-Geneviève Vignat, veuve d'Antoine Labbé, gagne-deniers, rue de Bussy., 22 septembre 1740; MC/ET/I/401
      contrat de mariage; Buci (rue de); Cleret, Antoine; Vignat, Claude-Geneviève; Labbé, Antoine; journalier
    - Testament de Cassian Cristophle, natif de Copenhague, naturalisé français, rue des Fossés Monsieur-Prince., 22 septembre 1740; MC/ET/I/401
      testament; Cristophle, Cassian
    - Testament de Marie Suzanne Maréchal, place de Fourcy, veuve de feu Hubert Langlois., 24 septembre 1740; MC/ET/I/401
      testament; Maréchal, Marie Suzanne; Langlois, Hubert
    - Inventaire après décès de Charlotte Marguerite Lebreton, rue de Saints-Pères, épouse de Michel Demeaux, officier porteur de charbon., 26 septembre 1740; MC/ET/I/401
      inventaire après décès; Saints-Pères (rue des); Lebreton, Charlotte Marguerite; Demeaux, Michel
    - Inventaire après décès de Louis Legros, rue Guénégaud., 28 septembre 1740; MC/ET/I/401
      inventaire après décès; Guénégaud (rue); Legros, Louis
    - Inventaire après décès de Jeanne Françoise Mourel, rue des Petits-Champs Saint-Martin, épouse de Jacques l'Espart, maître écrivain juré à Paris et ancien syndic de la communauté des maîtres écrivains., 28 septembre 1740; MC/ET/I/401
      inventaire après décès; Mourel, Jeanne Françoise; Espart, Jacques l'; écrivain
    - Contrat de mariage entre Joseph Bargonnel, gagne-deniers, rue Taille-Pain, et Marguerite Pagnan, fille de Charles Pagnan, cocher, rue Saint-Denis., 29 septembre 1740; MC/ET/I/401
      contrat de mariage; Saint-Denis (rue); Bargonnel, Joseph; Pagnan, Marguerite; Pagnan, Charles; journalier; conducteur de véhicules
    - Contrat de mariage entre Antoine Cochepin, marchand bourgeois de Paris, rue Troussevache, et Elisabeth-Catherine Vaucher, Claude Vaucher, ancien marchand tapissier, bourgeois de paris, cloître Saint-Médéric., 29 septembre 1740; MC/ET/I/401
      contrat de mariage; Troussevache (rue); Cochepin, Antoine; Vaucher, Elisabeth-Catherine; Vaucher, Claude; commerçant; commerçant; tapissier
    - Testament de Louis Antoine d'Isarn de Montjeu de Villefort, prêtre doyen et chanoine de l'église cathédrale du Mans, rue Traverse., 29 septembre 1740; MC/ET/I/401
      testament; Traverse (rue); Isarn de Montjeu de Villefort, Louis Antoine d'; prêtre; chanoine
  - Minutes. 1740, octobre - décembre, octobre - décembre 1740; MC/ET/I/402
    - Inventaire après décès de Marie Anne Saintrat, rue des Canettes, épouse de Louis Michel, chirurgien., 1er octobre 1740; MC/ET/I/402
      inventaire après décès; Canettes (rue des); Saintrat, Marie Anne; Michel, Louis; chirurgien
    - Inventaire après décès de Cassian Cristophle, natif de Copenhague, naturalisé français, rue des Saints-Pères, à la requête de sa veuve Marie-Thérèse Quenaudon., 5 octobre 1740; MC/ET/I/402
      inventaire après décès; Saints-Pères (rue des); Copenhague (Danemark); Cristophle, Cassian; Quenaudon, Marie-Thérèse
    - Contrat de mariage entre Jean-Sébastien Ducel, rue du Four, et Geneviève Niot, fille de Nicolas Niot, gagne-deniers, rue du Sabot., 9 octobre 1740; MC/ET/I/402
      contrat de mariage; Four (rue du); Sabot (rue du); Ducel, Jean-Sébastien; Niot, Geneviève; Niot, Nicolas; journalier
    - Contrat de mariage entre Vincent Vart, jardinier, rue Plumet, et Marie Anne Bazières, fille de Michel Bazières, maître jardinier, rue de Grenelle., 9 octobre 1740; MC/ET/I/402
      contrat de mariage; Plumet (rue); Grenelle (rue de); Vart, Vincent; Bazières, Marie Anne; Bazières, Michel; jardinier; jardinier
    - Testament de Louis-Gabriel de Benoist, docteur es droit agrégé en l'université de la ville d'Avignon., 12 octobre 1740; MC/ET/I/402
      testament; Benoist, Louis-Gabriel de; docteur d'université
    - BENOIST (Louis Gabriel de) § dépôt de testament de Louis Gabriel de BENOIST, 12 octobre 1740; MC/ET/I/402
      testament; Benoist, Louis Gabriel de
    - Testament de Jacques Meunier, maître d'hôtel de défunte madame de Saillant., 13 octobre 1740; MC/ET/I/402
      testament; Meunier, Jacques; Saillant, (madame de); maître d'hôtel
    - TILLY (J. François) Maître graveur Cour du Palais § Partage de succession., 13 octobre 1740; MC/ET/I/402
      partage; Tilly, J. François
    - Partage de la succession de Charles Tetereau, bourgeois de Paris, et sa femme, Anne Jeanne Gauvin., 13 octobre 1740; MC/ET/I/402
      partage; Tetereau, Charles; Gauvin, Anne Jeanne
    - Contrat de mariage entre Jacques Leroy, garçon d'écurie, rue de Bourbon, et Marie Lelong, fille d'André Lelong, laboureur, rue de Bourbon., 15 octobre 1740; MC/ET/I/402
      contrat de mariage; Leroy, Jacques; Lelong, Marie; Lelong, André; ouvrier agricole; agriculteur
    - Contrat de mariage entre Jean-François Courbaron, garçon jardinier, rue de Sève, et Jeanne Grossein, fille de François Grossein, maréchal, rue Neuve-Notre-Dame-des-Champs., 16 octobre 1740; MC/ET/I/402
      contrat de mariage; Sèvres (rue de); Neuve-Notre-Dame-des-Champs (rue); Courbaron, Jean-François; Grossein, Jeanne; Grossein, François; jardinier
    - Contrat de mariage entre Jean Baptiste Leguy, jardinier, rue Saint-Maur, et Thérèse Panseron, fille de Louis Panseron, maître jardinier, rue de Sève., 16 octobre 1740; MC/ET/I/402
      contrat de mariage; Saint-Maur (rue); Sèvres (rue de); Leguy, Jean Baptiste; Panseron, Thérèse; Panseron, Louis; jardinier; jardinier
    - Partage de la succession de Jacques Meunier, valet de chambre de madame la comtesse de Saillan., 19 octobre 1740; MC/ET/I/402
      partage; Meunier, Jacques; Saillan, (comtesse de)
    - Partage de Cassian Cristophle, natif de Copenhague, naturalisé français, rue des Saints-Pères, sa veuve Marie-Thérèse Quenaudon., 21 octobre 1740; MC/ET/I/402
      partage; Saints-Pères (rue des); Copenhague (Danemark); Cristophle, Cassian; Quenaudon, Marie-Thérèse
    - Testament de Marie-Claire de Bretaigne, rue du Cherche-Midi, veuve de Charles-Roger de Courtenay, très haut et très illustre Prince du sang royal de France, Prince de Courtenay., 23 octobre 1740; MC/ET/I/402
      testament; Cherche-Midi (rue du); Bretaigne, Marie-Claire; Courtenay, Charles-Roger de
    - BOURU (Leonard) Maçon Rue et porte Montmartre § Transport de droits, 26 octobre 1740; MC/ET/I/402
      transport de droits; Bouru, Léonard
    - LEVASSEUR (Louis Antoine) Maître tapissier Rue du Four § Bail par .., 27 octobre 1740; MC/ET/I/402
      bail; Levasseur, Louis Antoine
    - Partage de la succession de Barthlémy Vora, maître tailleur d'habits., 28 octobre 1740; MC/ET/I/402
      partage; Vora, Barthélémy; tailleur d'habits
    - Contrat de mariage entre Pierre Bunel, peintre, rue du Four, et Marguerite Desrats, fille de Nicolas Desrats, bourgeois de Paris, rue du Four., 3 novembre 1740; MC/ET/I/402
      contrat de mariage; Four (rue du); Bunel, Pierre; Desrats, Marguerite; Desrats, Nicolas; peintre
    - Bunel (Pierre), peintre, rue du Four § Mariage de .., 3 novembre 1740; MC/ET/I/402
      contrat de mariage; Bunel, Pierre
    - BUNEL (Jacques) Serruriers Rue du Four § Mariage du fils de .., 3 novembre 1740; MC/ET/I/402
      contrat de mariage; Bunel, Jacques
    - Contrat de mariage entre Jacques Edouard de Waldegrave, capitaine de cavalerie, Vaux près Pontoise, et Marie Josèphe Etiennette Thorin de la Thanne, fille de Jacques Joseph Thorin de la Thanne, gentilhomme suisse, Courbevoie., 3 novembre 1740; MC/ET/I/402
      contrat de mariage; Courbevoie (Hauts-de-Seine); Waldegrave, Jacques Edouard de; Thorin de la Thanne, Marie Josèphe Etiennette; Thorin de la Thanne, Jacques Joseph; officier (armée)
    - Contrat de mariage entre Jacques François Migneau, ouvrier en bas au métier, grande rue de la Bretonnerie, et Charlotte Pierrette Binancourt, veuve de Nicolas Pottier, maître et marchand limonadier privilégié, rue de la Bucherie., 4 novembre 1740; MC/ET/I/402
      contrat de mariage; Bûcherie (rue de la); Migneau, Jacques François; Binancourt, Charlotte Pierrette; Pottier, Nicolas
    - Inventaire après décès de Nicolas Pottier, maître limonadier privilégié, rue de la Bucherie, époux de Charlotte Pierette Binancourt., 4 novembre 1740; MC/ET/I/402
      inventaire après décès; Bûcherie (rue de la); Pottier, Nicolas; Binancourt, Charlotte-Pierette; restaurateur
    - Contrat de mariage entre Louis-Cyr Giraud, domestique, quai Malaquais, et Catherine Remy, veuve de Jean Turlin, loueur de carrosses, quai Malaquais., 7 novembre 1740; MC/ET/I/402
      contrat de mariage; Malaquais (quai); Giraud, Louis-Cyr; Remy, Catherine; Turlin, Jean; employé de maison; loueur de véhicules
    - Inventaire après décès de Jean Turlin, loueur de carrosses de remises, quai Malaquais, époux de Catherine Rémy., 7 novembre 1740; MC/ET/I/402
      inventaire après décès; Malaquais (quai); Turlin, Jean; Rémy, Catherine
    - Inventaire après décès d'Anne Martin, rue Sainte-Marguerite, épouse de Pierre Mespieq, marchand grainier., 8 novembre 1740; MC/ET/I/402
      inventaire après décès; Sainte-Marguerite (rue); Martin, Anne; Mespieq, Pierre; commerçant
    - Inventaire après décès de Thomas Bouilhard, maître tisserand, rue de Sève, à la requête de sa veuve Jullienne Aubin., 10 novembre 1740; MC/ET/I/402
      inventaire après décès; Sèvres (rue de); Bouilhard, Thomas; Aubin, Jullienne; tisserand
    - Bouillard (Thomas), maître menuisier, rue Mazarine § Inventaire après décès de .., 10 novembre 1740; MC/ET/I/402
      inventaire après décès; Bouillard, Thomas
    - Inventaire après décès de Madeleine Lefèvre, rue Neuve Guillemain, épouse de Jacques Poiré, maître tourneur., 12 novembre 1740; MC/ET/I/402
      inventaire après décès; Neuve-Guillemin (rue); Lefèvre, Madeleine; Poiré, Jacques; tourneur
    - Contrat de mariage entre Jean Baptiste Gabriel Maillard, musicien, rue du Chantre, et Marie Jeanne Lebeau, fille de Jacques Lebeau, peintre, rue de Saint-Denis., 13 novembre 1740; MC/ET/I/402
      contrat de mariage; Chantre (rue du); Saint-Denis (rue); Maillard, Jean Baptiste Gabriel; Lebeau, Marie Jeanne; Lebeau, Jacques; musicien; peintre
    - LEBEAU (Jacques), peintre, Rue Saint Denis § Mariage de la fille -, 13 novembre 1740; MC/ET/I/402
      contrat de mariage; Lebeau, Jacques
    - Testament de Marie Pinard, rue Saint-Dominique, veuve de Nicolas Lebon, journalier., 13 novembre 1740; MC/ET/I/402
      testament; Saint-Dominique (rue); Pinard, Marie; Lebon, Nicolas; journalier
    - Contrat de mariage entre Louis de La Montagne, gagne-denier, rue du Sépulcre, et Marguerite Jeanne Naudin, fille de Nicolas Naudin, domestique, rue de Sèvre., 20 novembre 1740; MC/ET/I/402
      contrat de mariage; Saint-Sépulcre (rue du); La Montagne, Louis de; Naudin, Marguerite Jeanne; Naudin, Nicolas; journalier; employé de maison
    - Contrat de mariage entre Claude Picard, vigneron, Clamart, et Geneviève Corby, fille de Claude Corby, blanchisseur, Clamart., 21 novembre 1740; MC/ET/I/402
      contrat de mariage; Clamart (Hauts-de-Seine); Picard, Claude; Corby, Geneviève; Corby, Claude; viticulteur; teinturier blanchisseur